臺灣高等法院臺南分院刑事判決　　　　　九十一年度上易字第一九八號　Ａ
　　　上　訴　人
　　　即　被　告　乙　○　○
右上訴人因竊盜案件，不服臺灣臺南地方法院九十年度易字第一八七九號中華民國九
十年十二月三十一日第一審判決（起訴案號：臺灣臺南地方法院檢察署九十年度偵字
第第八六五九號；併辦案號：九十年度偵字第八五六０號），提起上訴，本院判決如
左：
      主      文
上訴駁回。
      事      實
一、乙○○意圖為自己不法之所有，基於概括之犯意，於九十年七月間，單獨一人，
    在臺南縣歸仁鄉、仁德鄉、關廟鄉、新化鎮一帶，以早餐店、小吃麵店門外擺放
    之液態瓦斯桶為目標，連續多次竊取如附表一所示之瓦斯桶，並以機車載往仁德
    鄉○○村○○路二二五號廢棄工廠擺放，再伺機出售得利。嗣於九十年七月二十
    八日五時許，在仁德鄉○○村○○路二二五號廢棄工廠為警查獲。於法院審理中
    ，猶不知悔改，又與黃森林（男、三十一年十一月十四日生、另由檢察官移請臺
    灣高雄地方法院併案審理）共同意圖為自己不法之所有，並基於概括之犯意（乙
    ○○則係承接上開之概括犯意），由黃森林駕駛車號Ｃ八─四八九九號自用小貨
    車，連續多次於如附表二所示之時間、地點（遭竊之物均在屋外），竊取如附表
    二所示甲○○等十二人所有，價值各新臺幣（下同）一千五百元之之液態瓦斯共
    二十桶。嗣於九十年七月三十一日凌晨一時四十分許，在臺南縣西港鄉西港市場
    內，搜尋欲下手行竊之物時，為警發覺其等形跡可疑而上前盤查，乙○○則趁機
    逃逸，黃森林遭到逮捕，並起獲瓦斯二十桶，並扣押犯罪工具手電筒一支、瓦斯
    固定帶一條、鐵鋸鈑二片、足為凶器之油壓剪及鐵撬各一支。
二、案經臺南縣警察局佳里分局報告臺灣臺南地方法院檢察署檢察官偵查起訴及移送
    併案審理。
      理      由
一、查右揭事實業經被告乙○○於警訊、偵查、原審及本院審理中坦承不諱，核與共
    犯黃森林於偵查中坦承犯罪情節相符，並經其指認乙○○口卡片無訛，且與被害
    人供述失竊事實相符，另有犯罪工具手電筒一支、瓦斯固定帶一條、鐵鋸鈑二片
    、足為兇器之油壓剪及鐵撬各一支扣案及照片、贓物領據等在卷可稽，本件事證
    明確，被告竊盜犯行洵堪認定。
二、按檢察官就犯罪事實一部起訴者，其效力及於全部，刑事訴訟法第二百亡十七條
    定有明文，本案被告就其所犯附表一所示普通竊盜部分事實，雖未為起訴書所論
    列，惟此與起訴書所論載加重竊盜之部分（即附表二之部分）具有連續犯之關係
    ，屬裁判上一罪之同一案件，為起訴效力所及，本院依法自應予以審究，合先敘
    明。
三、查被告意圖自己不法之所有，竊取被害人附表一之財物，核其所為，係犯刑法第
    三百二十條第一項之竊盜罪；又按油壓剪及鐵撬客觀上均具有危險性，足以傷害
    人之身體，為兇器之一種，被告意圖為自己不法之所有，持上揭兇器竊取附表二
    被害人之財物，核其所為，係犯刑法第三百二十一條第一項第三款攜帶兇器加重
    竊盜罪（起訴誤載為刑法第三百二十一條第一項第二款）。被告乙○○與共犯黃
    森林間有犯意之聯絡，行為之分擔，均為共同正犯。被告先後多次附表一普通竊
    盜、附表二加重竊盜之犯行，時間緊接，基本構成要件相同，顯係基於概括之犯
    意而為，依連續犯之規定論以一罪即連續攜帶兇器加重竊盜罪。
四、原審以被告乙○○罪證明確，因予適用刑法第二十八條、第五十六條、第三百二
    十一條第一項第三款、第三十八條第一項第二款，並審酌被告犯罪之動機、目的
    、手段、所生危害、所得利益、其品行智識程度、犯罪後態度等一切情狀，量處
    巿期徒刑十月，並就扣案之手電筒一支、瓦斯固定帶一條、鐵鋸鈑二片、油壓剪
    一支及鐵撬一支，認係被告所有，供本件犯罪所用之物，均依法宣告沒收。本院
    經核原判決認事用法，並無不合，量刑亦稱允當。上訴意旨，指摘原判決量刑過
    重，為無理由，應予駁回。
據上論斷，應依刑事訴訟法第三百六十八條，判決如主文。
本案經檢察官廖椿堅到庭執行職務。
中    華    民    國      九十一      年      三      月        五      日
                                  臺灣高等法院臺南分院刑事第一庭
                                      審判長法官  茆    臺    雲
                                            法官  董    武    全
                                            法官  李    文    福
右正本證明與原本無異。
不得上訴。
                                      法院書記官  李    良    倩
中    華    民    國      九十一      年      三      月        七      日
附錄：本判決論罪科刑法條
刑法第三百二十一條第一項第三款
  犯竊盜罪而有左列情形之一者，處六月以上、五年以下有期徒刑：
  三、攜帶兇器而犯之者。
